【裁判字號】    97,民專訴,48
【裁判日期】    980108
【裁判案由】    侵害專利權有關財產權爭議
【裁判全文】
智慧財產法院民事裁定
                                    97年度民專訴字第48號
聲  請  人
即  被  告  崑藤工業股份有限公司
法定代理人  乙○○
訴訟代理人  楊祺雄律師（兼送達代收人）
            賴蘇民律師
            廖嘉成律師
相  對  人
即  原  告  日商島野股份有限公司
法定代理人  甲○○○
訴訟代理人  陳和貴律師
            李世馨律師
            羅秀培律師
上列當事人間侵害專利權有關財產權爭議事件，聲請人即被告聲
請命相對人即原告供訴訟費用之擔保，本院裁定如下：
    主  文
聲請駁回。
    理  由
一、聲請意旨略以：原告為依日本法律設立之外國公司，且其起
    訴狀之營業所係記載位於日本之處所（日本國大阪府市
    區老松町3 丁77番地），顯見其於我國應未設有事務所、營
    業所，依民事訴訟法第96條第1 項規定，被告自得依法請求
    鈞院命原告預供被告第二審、第三審及第三審律師酬金報酬
    之訴訟費用擔保，由於本案被告第三審案件係採按時計酬制
    ，故第三審律師酬金應以新臺幣（下同）50萬元為適當等語
    。
二、按原告於中華民國無住所、事務所及營業所者，法院應依被
    告聲請，以裁定命原告供訴訟費用之擔保；訴訟中發生擔保
    不足額或不確實之情事時，亦同。前項規定，如原告請求中
    ，被告無爭執之部分，或原告在中華民國有資產，足以賠償
    訴訟費用時，不適用之。民事訴訟法第96條第1 、2 項定有
    明文。是以原告於中華民國雖無住所、事務所及營業所，但
    在中華民國有資產，足以賠償訴訟費用者，當亦無令其提供
    擔保之必要。而所稱用以賠償訴訟費用之資產，凡有財產上
    交易價值者均屬之，不論係有體或無體財產權（最高法院96
    年台抗字第702 號、771 號判決要旨參照）。次按，「專利
    申請權及專利權，均得讓與或繼承。專利申請權，不得為質
    權之標的。以專利權為標的設定質權者，除契約另有約定外
    ，質權人不得實施該專利權。專利法第6 條定有明文。再按
    ，商標權人設定質權及質權之變更、消滅，應向商標專責機
    關登記；未經登記者，不得對抗第三人。商標法第37條亦有
    明文，是以專利、商標權既得設定質權用以擔保債權，自具
    有財產上之交易價值。
三、本院查：
  (一)本件相對人起訴請求聲請人應給付200 萬元，為得上訴第三
    審之案件，經據以計算第二、三審裁判費各為3 萬1200元，
    故本件應徵第二、三審裁判費合計為新臺幣6 萬2400元。按
    對於第二審判決上訴者，應委任律師為訴訟代理人，第三審
    律師之酬金為訴訟費用之一部，並應限定其最高額，民事訴
    訟法第466 條之1 第1 項、第466 條之3 第1 項定有明文。
    而第三審律師酬金之計算，依司法院訂定發布之「法院選任
    律師及第三審律師酬金核定支給標準」第4 條第1 項第1 款
    規定：「法院裁定律師酬金，應斟酌案情之繁簡、訴訟之結
    果及律師之勤惰，於下列範圍內為之。但律師與當事人約定
    之酬金較低者，不得超過其約定：一、民事財產權之訴訟，
    於訴訟標的金額或價額百分之三以下。但最高不得逾新臺幣
    五十萬元。」，第5 條則規定：「前條所定酬金，不論選任
    或委任律師人數，均按件數計算。」，是以依相對人提起本
    件訴訟之訴訟標的金額200 萬元計算，本件第三審律師之酬
    金最高不得逾6 萬元，茲暫定為6 萬元，聲請人主張其訴訟
    代理人係採按時計酬，故應核定為50萬元云云，顯無足採。
    是上開裁判費及第三審律師酬金合計為12萬2400元，則本件
    除相對人已繳納之第一審裁判費外，可能發生之訴訟費用即
    為上述金額。
  (二)次按，依智慧財產法院辦案期限規則第3 條及各級法院辦案
    期限實施要點第2 條之規定，智慧財產民事第一審訴訟事件
    之辦案期限為1 年4 個月、民事第二審訴訟事件為2 年、民
    事第三審訴訟事件為1 年，合計為4 年4 月，而相對人係於
    97年11月21日提起本件訴訟，加計辦案期間4 年4 月為102
    年3 月21日（即西元2013年3 月21日），查相對人為註冊第
    961359號、第630485號、第961359號、第1087999 號、第10
    90847 號、第1090848 號商標之商標權人，此有經濟部智慧
    財產局商標檢索資料可證（見原證13），第三人遠山戶外生
    活館前因侵害上述商標而與原告達成和解，並約定第三人應
    支付和解金，其和解金額超過12萬2400元（和解書所載金額
    及內容涉及第三人之隱私，爰另封存於證物袋並限制閱覽、
    抄錄及攝影），足證相對人所有之上述商標經實施權利後所
    可獲得之客觀上利益顯逾12萬2400元，相對人在我國既有上
    開資產，已足以賠償本件訴訟費用，依首揭規定，自無供訴
    訟費用擔保之必要。
四、爰裁定如主文。
中    華    民    國    98    年     1    月    8     日
                      智慧財產法院第一庭
                                  法  官  林欣蓉
以上正本係照原本作成。
如對本裁定抗告，須於裁定送達後10日內向本院提出抗告狀，並
繳納抗告費新臺幣1,000元。
中    華    民    國    98    年     1    月    8     日
                                  書記官  周其祥


司法院資訊處製作；財團法人民間司法改革基金會備份。
